# 尚未办理国有出让但已经实质上占用的土地是否应该暂估入账？

提问人：山野孤鹜 时间：2015-03-08 09:19:14
@chenyiwei 请陈版解疑！

回答人：chenyiwei
基本赞同第一种处理意见。须注意在附注中充分披露当前状态和可能存在的风险、应对措施等。